【裁判字號】    99,簡上,99
【裁判日期】    990324
【裁判案由】    竊盜
【裁判全文】
臺灣高雄地方法院刑事判決              99年度簡上字第99號
公  訴  人  臺灣高雄地方法院檢察署檢察官
上  訴  人  丙○○
即  被  告
上列上訴人因竊盜案件，不服臺灣高雄地方法院高雄簡易庭98年
度審簡字第6607號中華民國99年1 月18日第一審判決（聲請簡易
判決處刑案號：臺灣高雄地方法院檢察署98年度速偵字第313 號
），提起上訴，被告於本院審判程序進行中，就被訴事實為有罪
之陳述，經本院告知簡式審判程序意旨，並聽取檢察官及被告之
意見後，合議裁定進行簡式審判程序審理，本院判決如下：
    主  文
上訴駁回。
丙○○緩刑貳年。
    事  實
一、丙○○因急需金錢，竟意圖為自己不法之所有，於民國98年
    5月22日5時30分許，騎乘車牌號碼WDK─212號紅色機車，至
    高雄市小港國際機場後，進入出境大廳日本航空劃位櫃檯後
    方，徒手竊取乙○○所有之土黃色背包1 個（內有日幣1,86
    0,000 元、護照1 本、台胞證1 本、日本行動電話1 支等物
    ）。得手後，取出現金及手機，其餘物品則棄置在上開機場
    對面公園內，現金則兌換為新臺幣後悉數花用。復於同年9
    月25日7 時58分許，在同一地點，徒手竊取甲○○（即櫻井
    南山）所有之藍色背包1 個（內有日本護照1 本、日本行動
    電話1 支、銀行存摺2 本、領隊證1 張、業務證1 張及鑰匙
    1 支等物），得手後騎乘上開機車離去。嗣為警調閱機場監
    視器錄影畫面，始於同年11月14日8 時5 分許，在高雄縣仁
    武鄉○○村○○街200 巷16弄7 號查獲上情並扣得乙○○失
    竊之手機1 支、甲○○失竊之上開物品（已發還甲○○）及
    犯案時穿著之衣物藍色女襯衫、紅色女襯衫及土黃色外套各
    1 件。
二、案經內政部警政署航空警察局高雄分局報告臺灣高雄地方法
    院檢察署檢察官聲請簡易判決處刑。
    理  由
一、本件被告丙○○所犯係死刑、無期徒刑、最輕本刑為3 年以
    上有期徒刑以外之罪，其於準備程序中就被訴事實為有罪之
    陳述，經本院告知簡式審判程序之旨，並聽取檢察官、被告
    之意見後，認為適宜進行簡式審判程序，依刑事訴訟法第27
    3 條之1 第1 項規定，裁定進行簡式審判程序，故本件依照
    刑事訴訟法第273 條之2 ，其證據調查，不受第159 條第1
    項、第161 條之2 、第161 條之3 、第163 條之1 及第164
    條至第170 條規定之限制，合先敘明。
二、上開事實，業據被告丙○○於本院審理時坦承不諱，核與告
    訴人乙○○、甲○○於警詢之指述之情節相符，並有高雄小
    港國際機場監視錄影畫面翻拍照片40張、贓物認領保管單1
    紙在卷可稽及被告犯案時所穿著之藍色女襯衫、紅色女襯衫
    及土黃色外套各1 件扣案可稽，被告之自白與事實相符，本
    案事證明確，被告犯行堪以認定。
三、核被告所為係犯刑法第320 條第1 項之竊盜罪，被告先後2
    次犯行，犯意個別、時間不同，應予分論併罰。原審依刑法
    第320 條第1 項、第41條第1 項前段，刑法施行法第1 條之
    1 ，並審酌被告一再竊取他人物品，危害社會治安，所為實
    屬不該，復考量其前後兩次所竊得之物品價值，以及第二次
    竊得之物品業已返還予被害人甲○○等情，兼衡其犯後坦承
    一切犯行，並與被害人乙○○達成和解賠償損害，暨其品行
    、生活狀況、智識程度等一切情狀，分別量處被告有期徒刑
    3 月及拘役55日及均諭知如易科罰金，以新臺幣1,000 元折
    算1 日，且敘明扣案之紅色及藍色女襯衫各1 件、土黃色外
    套1 件，並非供被告犯本案之罪所用或犯罪預備之物，爰不
    併予宣告沒收，經核認事用法尚無不合，量刑亦稱妥適。被
    告上訴意旨指摘原審量刑過重，請求輕判為無理由，應予駁
    回。惟考量被告前未曾因故意犯罪受有期徒刑以上刑之宣告
    ，有臺灣高等法院被告前案紀錄表可參，被告於犯後坦承罪
    行，態度良好，而被害人乙○○復表示宥恕被告，不再追訴
    其刑責，有和解書1 紙附卷可稽（見簡上卷第5 頁），綜合
    上情，本院認被告經此教訓，當知警惕，而無再犯之虞，所
    宣告之刑以暫不執行為適當，併予緩刑2 年之宣告，以啟自
    新。
據上論斷，應依刑事訴訟法第455 條之1 第1 項、第3 項、第27
3 條之1 、第368條，刑法第74條第1 項第1 款，判決如主文。
本案經檢察官陳俊秀到庭執行職務。
中    華    民    國    99    年    3     月    24    日
                  刑事第十九庭   審判長法  官  陳志銘
                                       法  官  陳松檀
                                       法  官  黃宣撫
以上正本證明與原本無異。
不得上訴。
中    華    民    國    99    年    3     月    24    日
                                       書記官  林姵妤
附錄本判決論罪之法條：
中華民國刑法第320條
（普通竊盜罪、竊佔罪）
意圖為自己或第三人不法之所有，而竊取他人之動產者，為竊盜
罪，處5 年以下有期徒刑、拘役或5 百元以下罰金。
意圖為自己或第三人不法之利益，而竊佔他人之不動產者，依前
項之規定處斷。
前二項之未遂犯罰之。

司法院資訊處製作；財團法人民間司法改革基金會備份。
